臺灣臺中地方法院刑事判決
110年度訴字第541號
公  訴  人  臺灣臺中地方檢察署檢察官
被      告  王韋強


選任辯護人  黃慧仙律師
被      告  李宇涵



選任辯護人  馬中琍律師
上列被告等因違反毒品危害防制條例案件，經檢察官提起公訴（
108年度偵字第33957號、109年度偵緝字第279號、109年度偵字
第6982號），本院判決如下：
    主    文
王韋強、李宇涵均無罪。
    理    由
一、公訴意旨略以：被告王韋強與李宇涵係同居男女朋友關係，
    共同使用被告李宇涵向中國信託商業銀行申辦之帳號000000
    000000號帳戶（下稱中國信託帳戶），供被告2人販賣毒品
    之用。被告王韋強、李宇涵共同基於販賣第三級毒品愷他命
    及含有第三級毒品4-甲基甲基卡西酮、硝甲西泮等成分咖啡
    包之犯意聯絡，由被告王韋強負責與藥腳即下層販賣毒品藥
    頭聯繫、被告王韋強與李宇涵共同運送之方式，與販賣毒品
    人口接洽後交易。被告2人於如附表所示時間即民國107年6
    月2日起至同年9月24日止，以電話或通訊軟體與證人邱德洋
    （證人邱德洋販賣第三級毒品部分，經本院以108年度訴字
    第2541號判決判處罪刑後，由臺灣高等法院臺中分院以109
    年度上訴字第2478號判決上訴駁回確定）取得聯繫後，約定
    以如附表所示新臺幣（下同）1萬元至6萬元不等之代價，販
    賣一定數量之第三級毒品愷他命及4-甲基甲基卡西酮、硝甲
    西泮咖啡包與證人邱德洋，渠等交易模式為證人邱德洋與被
    告王韋強聯繫並約定一定數額第三級毒品交易量後，先由證
    人邱德洋將購買毒品之代價，以其不知情妻林秦伊申辦之中
    國信託商業銀行帳號000000000000號帳戶(下稱林秦伊帳戶)
    之款項，匯入被告李宇涵掌管之中國信託帳戶後，由被告王
    韋強、李宇涵共同自當時渠等所居住之桃園地區，將該次約
    定一定數量之第三級毒品愷他命及含第三級毒品4-甲基甲基
    卡西酮、硝甲西泮成分之咖啡包，以不詳車號之自用小客車
    ，運送至臺中地區，當面交付與證人邱德洋；或由被告王韋
    強、李宇涵其中1人或共同，前往桃園市○○區○○路0段000號
    「空軍一號」南崁站以貨物託運方式，將上開毒品寄送至臺
    中市○○區○○○道0段000號貨運行「空軍一號」八國站，並於
    寄送毒品後，將託運單拍照上傳予證人邱德洋，再由證人邱
    德洋或其同夥證人劉定聖（證人劉定聖販賣第三級毒品部分
    ，經本院以108年度訴字第2541號判決判處罪刑後，由臺灣
    高等法院臺中分院以109年度上訴字第2478號判決、最高法
    院110年度台上字第4278號判決駁回上訴確定），依據託運
    單所留之假姓名等資料取貨，再返回渠等據點分裝、販賣；
    又自107年9月5日起至107年9月25日止，被告王韋強、李宇
    涵改變交易毒品匯款帳號即收取販賣毒品代價方式，未再以
    上述中國信託帳戶為收取代價之帳戶。於107年9月24日被告
    王韋強、李宇涵2人復與證人邱德洋聯繫約定交易，於同日
    以上述貨運方式，填載收件人為「李全俊」、收件人電話為
    證人邱德洋所使用之門號0000000000號，將含有第三級毒品
    4-甲基甲基卡西酮、硝甲西泮等各式包裝之第三級毒品成分
    之黑色咖啡包約300包、重量不詳之第三級毒品愷他命等毒
    品，寄送至臺中地區空軍一號八國站，並將託運單拍照傳送
    予證人邱德洋，再由證人邱德洋聯繫並轉傳照片予證人劉定
    聖前往領取。於107年9月25日凌晨0時許，證人劉定聖接獲
    指示前往領取第三級毒品後，與證人邱德洋協議改由證人劉
    定聖暫時保管上開收取之毒品，同時繼續對不特定多數藥腳
    ，販賣領取之上開第三級毒品。嗣107年9月26日0時許，證
    人劉定聖遂將領得後尚未販賣完罄之含有第三級毒品4-甲基
    甲基卡西酮、硝甲西泮等第三級毒品成分之黑色咖啡包95包
    （毛重共1060.95公克）、彩色包裝咖啡包74包（毛重共537
    .05公克）、忍者包裝咖啡包1包（毛重5.2公克）、第三級
    毒品愷他命4包（毛重9.95公克）等毒品（均已扣案沒收）
    ，置於其駕駛之車牌號碼000-0000號自用小客車前座腳踏板
    及扶手等處，行駛於臺中市西屯區臺灣大道與朝富路、環河
    路等處附近閒晃，經警於107年9月26日20時40分許，鎖定形
    跡可疑車輛，以上述車輛違反交通規則未遵守紅色標線禁止
    停車等由攔檢，經證人劉定聖同意搜索而當場查獲，並經其
    供出之共犯即證人邱德洋到案後供出毒品來源而循線查獲上
    情。因認被告王韋強及李宇涵所為，均係犯毒品危害防制條
    例第4條第3項之販賣第三級毒品罪嫌等語。
二、按犯罪事實應依證據認定之，無證據不得認定犯罪事實；不
    能證明被告犯罪者，應諭知無罪之判決，刑事訴訟法第154
    條第2項、第301條第1項定有明文。而認定犯罪事實所憑之
    證據，雖不以直接證據為限，間接證據亦包括在內。然無論
    直接或間接證據，其為訴訟上之證明，須於通常一般之人均
    不至於有所懷疑，而得確信其為真實之程度者，始得據之為
    有罪之認定，倘其證明尚未達到此一程度，而有合理之懷疑
    存在，致無從為有罪之確信時，即應為無罪之判決。檢察官
    就被告犯罪事實，應負舉證責任，並指出證明之方法，刑事
    訴訟法第161條第1項定有明文。因此，檢察官對於起訴之犯
    罪事實，應負提出證據及說服之實質舉證責任。倘其所提出
    之證據，不足為被告有罪之積極證明，或其指出證明之方法
    ，無從說服法院以形成被告有罪之心證，基於無罪推定之原
    則，自應為被告無罪之判決(最高法院76年台上字第4986號
    、92年台上字第128號判決意旨參照)。
三、公訴人認被告王韋強、李宇涵涉犯上開罪嫌，無非係以被告
    王韋強、李宇涵之供述、證人邱德洋、劉定聖之證述、中國
    信託帳戶交易明細、內政部警政署刑事警察局107年12月12
    日刑鑑字第1078018490號鑑定書、衛生福利部草屯療養院10
    7年10月1日草療鑑字第1070900504號鑑驗書、107年度偵字
    第27484、27479號卷內扣押物品清單影本、證人劉定聖為警
    查獲時影像、託運單影本、證人劉定聖為警查獲時行動電話
    內照片之翻拍影像為其主要論據。
四、訊據被告王韋強固坦承確有使用被告李宇涵之中國信託帳戶
    收款之事實，惟堅詞否認有何被訴販賣第三級毒品之犯行，
    辯稱：匯入被告李宇涵帳戶的款項都是借款的錢，我不認識
    證人邱德洋等語；辯護人則為被告王韋強辯護略以：本案犯
    罪時間、數量、毒品種類均不明確，且證人邱德洋前後證述
    不一，亦無其他補強證據，中國信託帳戶並無法證明與毒品
    交易相關等語；被告李宇涵固坦認有申設中國信託帳戶之事
    實，惟堅決否認有何被訴販賣第三級毒品之犯行，辯稱：中
    國信帳戶是借給被告王韋強使用，並不清楚匯入款項是什麼
    錢，我不認識證人邱德洋等語；辯護人則為被告李宇涵辯護
    略以：因為被告王韋強信用不佳，所以借用被告李宇涵中國
    信託帳戶，被告李宇涵並不清楚是何人匯款與被告王韋強，
    且證人邱德洋亦證述被告李宇涵並無參與買賣第三級毒品等
    語，經查：
㈠、按毒品交易之買賣雙方，雖非屬共犯證人類型，但買方為獲
    邀減刑寬典，不免有作利己損人之不實供述之虞，其陳述證
    言在本質上存有較大虛偽性之危險，為擔保其真實性，本乎
    刑事訴訟法第156條第2項規定之相同法理，自仍應認為有以
    補強證據佐證之必要性，藉以限制其證據上之價值。此補強
    證據之目的，既在於排除此類型供述虛偽之可能性，故而補
    強證據是否已達補強犯罪重要部分之認定，自應以補強證據
    與待證事實之關連性如何（有無、強弱），以及補強證據是
    否足以平衡或袪除具體個案中對向性正犯之供述可能具有之
    虛偽性為綜合判斷，並應受經驗法則及論理法則之拘束。此
    補強證據之目的，既在於排除此類型供述虛偽之可能性，故
    而補強證據是否已達補強犯罪重要部分之認定，自應以補強
    證據與待證事實之關連性如何（有無、強弱），以及補強證
    據是否足以平衡或袪除具體個案中對向性正犯之供述可能具
    有之虛偽性為綜合判斷，並應受經驗法則及論理法則之拘束
    。且衡諸毒品危害防制條例第17條第1項定有毒品下游供出
    其上游來源，因而查獲其他正犯或共犯，可享減免罪責之優
    遇規定，可見於此情況下，上、下游之間，存有緊張、對立
    的利害關係，該毒品下游之買方所供，是否確實可信，當須
    有補強證據（最高法院110年度台上字第5058號判決、106年
    度台上字第3943號判決、107年度台上字第3407號判決意旨
    參照）。而關於購毒者陳述之補強證據，係指購毒者之指證
    外，尚有其他足以證明其關於毒品交易陳述真實性之別一證
    據而言，必須與毒品交易之供述具有相當程度之關聯性，足
    使一般人對其供述無合理之懷疑存在，而得確信其為真實者
    ，始足當之(最高法院109年度台上字第5091號判決意旨參照
    )。
㈡、證人邱德洋之歷次證述如下：
 1、於107年9月28日警詢時證稱：寄至空軍一號八國站，以「李
    全俊」為收件人之毒品包裹，是我跟證人劉定聖一起合資購
    買的，也是我跟證人劉定聖一起去領的。我與證人劉定聖合
    資購買空軍一號毒品包裹共2次，都是證人劉定聖購買及領
    取，最後一次購買應該是107年9月初，但不知道證人劉定聖
    總共購買多少，我的部分只有20包毒品咖啡包，是證人劉定
    聖自己去領取包裹的云云(見卷4第49至51頁)。
 2、於107年11月14日警詢時證述：是我指示證人劉定聖前往空
    軍一號八國站領取毒品包裏，且包裏收件人署名「李全俊」
    ，門號0000000000號為我所持用之人頭卡門號，證人劉定聖
    領取之毒品包裹，是我跟證人劉定聖一起合購的毒品咖啡包
    ，當時是購買毒品咖啡包100包(價值3萬5,000元），我50包
    ，證人劉定聖50包，我是向桃園地區綽號「阿強」購買的，
    總共購買2次，第1次於107年8月，在臺中覓玥精品時尚旅館
    ，當時是「阿強」主動聯絡我，說在汽車旅館内，問我要不
    要過去聊天，我過去後就向「阿強」購買毒品咖啡包10來包
    ，價值3,500元。第2次於107年9月中，就是我與證人劉定聖
    向「阿強」合購的這次了，「阿強」於107年9月24日寄貨後
    有將託運單拍照傳給我，目前沒有「阿強」相關聯絡方式云
    云(見卷5第231至235頁)。
 3、於107年11月29日警詢時證稱：向桃園地區綽號「阿強」即
    被告王韋強總共買過毒品5次，第1次應該是107年4月底，當
    時被告王韋強來臺中玩，住在雲平精品旅館，被告王韋強來
    臺中時以通訊軟體FaceTime聯繫我說有帶毒品下來，詢問要
    不要購買，我搭計程車前往雲平精品旅館，門口櫃檯人員聯
    繫被告王韋強後，就直接搭乘計程車進入房間門口，被告王
    韋強已經將車庫的鐵門打開了，我就下車直接走進去車庫再
    沿樓梯走上房間内，以1萬2,000元向被告王韋強購買愷他命
    15公克，交易成功後再另外叫計程車離開；第2次於107年8
    月12日(如附表編號29)，我以FaceTime與被告王韋強聯繫說
    要購買毒品咖啡包30包，被告王韋強指示我匯款1萬6,000元
    至中國信託帳戶內，我使用林秦伊帳戶，以網路銀行匯款1
    萬6,000元至中國信託帳戶，被告王韋強收到匯款後，過幾
    天親自下來臺中住覓玥精品時尚旅館，再以FaceTime聯繫我
    過去旅館房間内拿取毒品咖啡包，我一樣搭計程車前往該旅
    館，抵達後由櫃檯人員聯繫，再進入房間門口，等被告王韋
    強將車庫門打開後，直接進入房間，交易完成後再另外叫計
    程車離去；第3次於107年8月14日(如附表編號32)，我以Fac
    eTime聯繫被告王韋強，要購買愷他命10公克，被告王韋強
    一樣要我匯款1萬2,000元至中國信託帳戶内，我使用林秦伊
    帳戶，以網路銀行匯款1萬2,000元至該帳戶，匯款後被告王
    韋強說下來臺中交易毒品太累了，說要改用空軍一號包裹方
    式寄送毒品，過幾天後就以FaceTime通知，要我去空軍一號
    八德站以「李全俊」名義領取包裹，我就搭計程車前往空軍
    一號八德站領取包裹，被告王韋強是以白色信封袋將毒品愷
    他命10公克封入，我領取後搭計程車離開；第4次於107年8
    月26日(如附表編號36)，我以FaceTime聯繫被告王韋強，要
    購買愷他命10公克，被告王韋強要我匯款1萬2,000元至中國
    信託帳戶内，我使用林秦伊帳戶，以網路銀行匯款1萬2,000
    元至該帳戶，匯款後被告王韋強說下來臺中交易毒品太累了
    ，說要改用空軍一號包裹方式寄送毒品，過幾天後就以Face
    Time通知，要我去空軍一號八德站以「李全俊」名義領取包
    裹，我就搭計程車前往空軍一號八德站領取包裹，被告王韋
    強是以白色信封袋將毒品愷他命10公克封入，我領取後搭計
    程車離開；第5次就是跟證人劉定聖一起向被告王韋強合購
    那次，我以FaceTime聯繫被告王韋強，要購買毒品咖啡包10
    0包，一樣要我匯款4萬元(詳細金額忘記了）至中國信託帳
    戶内，我把帳戶給證人劉定聖，請證人劉定聖直接匯款給被
    告王韋強，並將2萬元直接交與證人劉定聖，匯款後被告王
    韋強就以FaceTime要我去空軍一號八德站以「李全俊」名義
    領取包裹，我請證人劉定聖去空軍一號八德站領取包裹，然
    後證人劉定聖就被警察抓了，所以我沒收到這次交易的毒品
    咖啡包。我有將匯款交易明細翻拍給警方，中國信託帳戶是
    被告王韋強提供給我的，要我將購買毒品的款項都匯到這個
    戶頭内，被告王韋強說是女友的，但我不確定；於107年8月
    2日(如附表編號27)匯款6萬元，是要還被告王韋強錢，因為
    107年1月被告王韋強來臺中玩，當時經濟情況不好，我就向
    被告王韋強借了10幾萬元做日常生活花用，之後陸陸續續匯
    款還錢，後來107年8月底因為老婆林秦伊快要生產需要手術
    費用，又再跟被告王韋強借10萬元，到現在還沒還清；於10
    7年8月9日(如附表編號28)匯款2萬3,000元，這次也是清償
    積欠被告王韋強的債務；於107年8月12日(如附表編號29)匯
    款1萬6,000元，是要購買毒品咖啡包；於107年8月14日(如
    附表編號32)匯款1萬2,000元，是要購買愷他命；於107年8
    月16日(如附表編號33)匯款2萬9,600元，是要清償積欠被告
    王韋強的債務；於107年8月25日(如附表編號35)匯款4萬7,0
    00元，是要清償積欠被告王韋強的債務；於107年8月26日(
    如附表編號36)匯款1萬2,000元，是要向被告王韋強購買愷
    他命；於107年9月26日匯款8萬8,000元，是要清償積欠債務
    ，另外也有被告王韋強在臺中的朋友，要還錢給被告王韋強
    ，就直接將現金4萬8,000元拿給我，要我一併匯款給被告王
    韋強云云(見卷4第83至95頁)。
 4、於108年1月19日偵查時證述：毒品上游被告王韋強是我聯繫
    的，然後證人劉定聖載我去汽車旅館，我是用老婆的帳戶匯
    款4萬多元；107年11月29日警詢筆錄第4至5頁，1萬6,000元
    是在汽車旅館買毒品咖啡包(如附表編號29)，2次1萬2,000
    元(如附表編號32、36)都是買愷他命；107年8月2日(如附表
    編號27)6萬元的款項，是愷他命的款項，可能還有毒品咖啡
    包，當時50克愷他命就要5萬多元；107年8月9日(如附表編
    號28)匯款2萬3,000元，我也不記得是買愷他命或是毒品咖
    啡包，匯給被告王韋強的都是買毒品用的，但是因為之前有
    向被告王韋強借款，所以有部分是還款；107年8月12日至14
    日連續4筆匯款，金額分別是1萬6,000元(如附表編號29)、4
    萬800元(如附表編號30)、2萬1,000元(如附表編號31)、1萬
    2,000元(如附表編號32)，我分不出哪筆是貨款但記得4萬80
    0元(如附表編號30)是我代匯，再分給被告王韋強；不太記
    得為何要同一日匯不同筆款項，（改稱）我分次匯錢買愷他
    命，那時想說先將戶頭有的錢先匯過去，剩下的錢等證人劉
    定聖給我再匯過去；匯款6月2日1萬5,000元(如附表編號1)
    、2萬元、3萬，有可能是我自己買毒品，我馬上於6月4日有
    2筆(如附表編號2至3)，6月11至18日又有7筆(如附表編號4
    至10)匯款資料，是合購毒品，都是被告王韋強先寄貨給我
    和證人劉定聖，賣完再將貨款匯過去，是證人劉定聖先邀請
    我合作，我再去找被告王韋強；中國信託帳戶交易明細打勾
    (卷4第399至414頁)的都是毒品的交易記錄云云(見卷4第532
    至534頁)。
 5、於108年2月24日警詢時證稱：於107年6月2日12時50分(如附
    表編號1)，匯款1萬5,000元給被告王韋強，是因為於107年5
    月底，當時被告王韋強帶愷他命至臺中覓玥精品時尚旅館，
    並邀我過去聊天，過去後就問我要不要購買愷他命，我就拿
    了15公克的愷他命後沒付錢就離去了，事後才匯款的；於10
    7年6月4日9時57分(如附表編號2)，匯款3萬元給被告王韋強
    ，是幫忙代收金錢，因為被告王韋強說會有朋友給我錢，我
    只要負責收錢並匯款給被告王韋強；於107年6月4日13時31
    分(如附表編號3)，匯款2萬5,000元是幫被告王韋強收錢；
    於107年6月11日4時22分(如附表編號4)，匯款2萬8,000元是
    幫被告王韋強收錢；於107年6月15日1時35分(如附表編號5)
    ，匯款2萬元是幫被告王韋強收錢；於107年6月16日19時25
    分(如附表編號6)，匯款10萬元是幫被告王韋強收錢；於107
    年6月17日10時50分(如附表編號7)，匯款5萬元是幫被告王
    韋強收錢；於107年6月17日11時31分(如附表編號8)，匯款5
    萬2,000元是幫被告王韋強收錢；於107年6月17日21時3分(
    如附表編號9)，匯款3萬1,000元，是我向被告王韋強購買毒
    品咖啡包100包，然後用空軍一號寄下來，收件人署名為「
    李全俊」，是我親自去領取的；於107年6月18日19時36分(
    如附表編號10)，匯款2萬元是幫被告王韋強收錢；於107年6
    月19日19時(如附表編號11)，匯款10萬元是幫被告王韋強收
    錢；於107年6月20日2時3分(如附表編號12)，匯款4萬7,000
    元是幫被告王韋強收錢；於107年6月21日3時49分(如附表編
    號13)，匯款9萬2,000元是幫被告王韋強收錢；於107年6月2
    3日12時52分(如附表編號14)，匯款2萬9,000元是幫被告王
    韋強收錢；於107年6月24日1時5分(如附表編號15)，匯款7,
    000元，是6月17日向被告王韋強購買毒品咖啡包時欠的尾款
    ；於107年6月26日22時12分(如附表編號16)，匯款6萬9,000
    元是幫被告王韋強收錢；於107年6月28日1時56分(如附表編
    號17)，被告王韋強先以空軍一號寄送毒品愷他命10公克來
    臺中八國站，我領取後馬上匯款1萬元給被告王韋強；於107
    年7月6日2時42分(如附表編號18)，是先購買毒品愷他命16
    公克，被告王韋強先以空軍一號寄送毒品包裹來臺中八國站
    ，我領取後馬上匯款1萬7,250元給被告王韋強；於107年7月
    6日2時42分(如附表編號19)，匯款4萬8,000元是幫被告王韋
    強收錢；於107年7月7日2時9分(如附表編號20)，匯款1萬元
    是幫被告王韋強收錢；於107年7月7日20時37分(如附表編號
    21)，匯款7萬2,000元是幫被告王韋強收錢；107年7月17日1
    時26分(如附表編號22)，匯款8萬元是幫被告王韋強收錢；
    於107年7月18日4時26分(如附表編號23)，匯款2萬元是幫被
    告王韋強收錢；107年7月20日22時5分(如附表編號24)，匯
    款2萬元是幫被告王韋強收錢；於107年7月21日18時40分(如
    附表編號25)，匯款5萬元是幫被告王韋強收錢；於107年8月
    1日2時15分(如附表編號26)，匯款2萬6,000元是幫被告王韋
    強收錢；於107年8月2日14時27分(如附表編號27)，匯款6萬
    元是幫被告王韋強收錢；於107年8月9日20時5分(如附表編
    號28)，匯款2萬3,000元是幫被告王韋強收錢，於107年8月1
    2日21時24分(如附表編號29)，匯款1萬6,000元是向被告王
    韋強購買毒品；於107年8月12日23時1分(如附表編號30)，
    匯款4萬800元是幫被告王韋強收錢；於107年8月13日16時57
    分(如附表編號31)，匯款2萬1,000元是幫被告王韋強收錢；
    於107年8月14日2時21分(如附表編號32)，匯款1萬2,000元
    ，是向被告王韋強購買毒品；於107年8月16日18時2分(如附
    表編號33)，匯款2萬9,600元是幫被告王韋強收錢；於107年
    8月20日17時45分(如附表編號34)，匯款1萬6,000元是幫被
    告王韋強收錢；於107年8月25日1時46分(如附表編號35)，
    匯款4萬7,000元是幫被告王韋強收錢；於107年8月26日22時
    17分(如附表編號36)，匯款1萬2,000元，是向被告王韋強購
    買毒品；於107年9月5日2時0分(如附表編號37)，匯款1萬6,
    000元是還被告王韋強錢，因為老婆生產完需要用錢，我向
    被告王韋強借錢；於107年9月5日21時16分(如附表編號38)
    ，匯款6萬9,000元是幫被告王韋強收錢云云(卷1第35至45頁
    )。
 6、於109年3月6日偵查時結證述：我不知道被告李宇涵有無參
    與買賣第三級毒品，但被告李宇涵沒有參與我的買賣。我與
    被告王韋強自107年6月2日至107年9月5日間之匯款資料，有
    些是購買毒品的款項，有些不是，而是被告王韋強叫我代收
    款項，被告王韋強會請人拿錢給我，我再匯錢，沒有帳冊，
    如附表編號1至38，編號1好像是被告王韋強要我匯款的款項
    云云(見卷6第88至89頁)。
 7、於本院審理⑴檢察官詰問時結證稱：於107年6月2日12時50分
    (如附表編號1)匯了1萬5,000元到被告李宇涵的帳戶，這筆
    錢因為時間有點久了，我也沒有印象了，也忘記到底有沒有
    拿錢給被告王韋強，我記得107年5月底在覓玥精品時尚旅館
    有跟被告王韋強拿15公克愷他命，沒有付錢給被告王韋強，
    在警察局說「於107年6月17日21時3分匯款3萬1,000元給被
    告王韋強，是因為向被告王韋強購買毒品咖啡包100包，然
    後被告王韋強用空軍一號寄下來給我，是我親自去領取的，
    當時收件人署名李全俊」的內容是實在的，都是憑印象在講
    的，在警察局說「107年6月28日1點56分(如附表編號17)你
    匯款1萬元給被告王韋強，是因為我向被告王韋強購買毒品
    愷他命10公克，被告王韋強先以空軍一號寄送毒品包裹來臺
    中八國站，我領取後馬上匯款」的內容是實在的，在警察局
    說「107年7月6日2時42分(如附表編號18)，匯款1萬7,250元
    給被告王韋強，是因為向被告王韋強購買毒品愷他命16公克
    ，先以空軍一號寄送毒品包裹來臺中八國站，我領取後馬上
    匯款給被告王韋強」的內容是實在的，在警察局說「107年8
    月12日21時24分(如附表編號29)匯款1萬6,000元給被告王韋
    強是向被告王韋強購買毒品，之前筆錄有交代過了」的內容
    是實在的，但我不記得向被告王韋強買什麼毒品；在警局說
    「107年8月14日2時21分(如附表編號32)，匯款1萬2,000元
    給被告王韋強，是向被告王韋強購買毒品」的內容是實在的
    ，但沒有印象是購買愷他命還是毒品咖啡包；在警察局說「
    107年8月26日22時17分(如附表編號36)，匯款1萬2,000元給
    被告王韋強，為什麼是向被告王韋強購買毒品，於先前筆錄
    交代過了」，的內容是實在的，這次購買什麼毒品我沒有印
    象，107年9月24日的毒品我猜是被告王韋強自己主動寄下來
    的，因為只有被告王韋強會這樣寄，沒有約定多少錢，因為
    根本也不知道多少錢，也沒有匯錢給被告王韋強，好像只有
    買咖啡包云云(見卷16第149至158頁)；⑵於辯護人詰問時詰
    證述：如附表編號1、7、17、18、29、30、32、36的款項有
    可能並不是購買毒品的錢，如附表編號29、32剛才回答檢察
    官說是購買毒品的錢，有可能是錯誤的，因為當時警察要我
    憑印象，我也是抓個大概而已，107年9月26日證人劉定聖被
    警方查獲的這批貨全部都來自空軍1號的包裏，這次我猜是
    被告王韋強寄給我，是因為只有被告王韋強會這樣寄，但沒
    有談到價金、數量、種類、包數云云(見卷16第162至165頁)
    ；⑶於本院職權詢問時結證稱：我向被告王韋強買2、3次愷
    他命而已，交付毒品除了用寄的沒有親自交付的，都是用空
    軍一號寄的；(改稱)我曾經有去汽車旅館找被告王韋強1次
    而已，當時是聊天跟吸食毒品，然後跟被告王韋強拿一些毒
    品回家但沒有給錢；(改稱)總共去2次汽車旅館，1次是4月
    ，1次是8月，去汽車旅館2次都是用匯款，(改稱)有1次1萬5
    ,000元是寄貨的，被告王韋強親自交付1次是覓玥精品時尚
    旅館那次，(改稱)總共2次親自交貨，寄貨是2至3次云云(見
    卷16第166至168頁、第171至174頁)。
 8、綜核證人邱德洋前述證述內容以觀，證人邱德洋雖證稱有向
    被告王韋強購買毒品乙節，然參諸證人邱德洋歷次之證述，
    ⑴就向被告王韋強購買毒品之次數及交易模式，證人邱德洋
    於107年9月28日時證述為2次，且都是以寄送方式及由證人
    劉定聖購買及領取，於107年11月29日時復證稱為8次，且部
    分是由證人邱德洋自行購買領取，及其中2次為先匯款或當
    場在汽車旅館交易，其餘如附表編號27、28、33、35之匯款
    是還款，於108年1月19日又改證述為中國信託帳戶交易明細
    打勾的均是毒品交易紀錄，於108年2月24日再改證稱為7次
    ，且有部分毒品交易是事後匯款，如附表編號2至8、10至14
    、16、19至28、30至31、33至35、38是幫被告王韋強收錢，
    於本院審理時先證述向被告王韋強購買7次，後改證稱僅向
    被告王韋強購買2至3次愷他命，且交易方式均以空軍一號寄
    送並無親自交付，復再證述曾至汽車旅館進行毒品交易，且
    先證述僅1次在汽車旅館交易，後又改證稱為2次。證人邱德
    洋所為向被告王韋強購買毒品次數、交易方式之指述前後矛
    盾；⑵就107年9月24日證人劉定聖遭查獲之毒品交易，證人
    邱德洋於107年9月28日證述是由證人劉定聖購買及領取，只
    有20包毒品咖啡包，於107年11月14日改證稱是由其指示證
    人劉定聖領取，購買100包咖啡包，與證人劉定聖各50包，
    於107年11月29日復證述請證人劉定聖先匯款後，再指示證
    人劉定聖前往領取，於本院審理時又證稱並未向被告王韋強
    購買而係其主動寄出，證人邱德洋之前後證述相互歧異，亦
    與證人劉定聖遭警查獲之毒品種類及數量不符(見卷5第603
    頁)，其證述之真實性已屬可疑，自不能逕以證人邱德洋上
    開顯有瑕疵之證述，即為被告王韋強、李宇涵不利之認定。
㈢、觀諸證人劉定聖警詢、偵查之歷次證述(見卷5第47至49頁、
    第53至65頁、第73至77頁、第351至354頁、第585至591頁、
    第695至698頁、第711至712頁、第799頁、第815至817頁、
    第907至913頁、第927至929頁、第979至980頁、第987至988
    頁)，均係證述與證人邱德洋共同販賣第三級毒品犯行，均
    未曾提及證人邱德洋之毒品來源係被告王韋強及李宇涵，或
    係共同向被告王韋強、李宇涵購買毒品之情事，從而證人劉
    定聖之證述尚無從作為證人邱德洋指證與被告王韋強進行毒
    品交易之補強證據。
㈣、又中國信託商業銀行股份有限公司107年12月13日中信銀字第
    107224839183816號函檢附被告李宇涵帳號000000000000號
    帳戶之存款交易明細(見卷4第149至197頁)，僅能證明證人
    邱德洋確實有匯款至被告李宇涵中國信託帳戶，被告王韋強
    與證人邱德洋間確有金錢往來，惟匯款原因多端，有買賣、
    借款、還款等，均不無可能，況證人邱德洋於警詢時證述如
    附表編號27匯款是要還被告王韋強錢云云(見卷4第91頁)，
    嗣於偵查時改證述該次匯款為愷他命的款項，可能還有毒品
    咖啡包云云(見卷4第533頁)，復於警詢改證稱係幫被告王韋
    強收錢云云(見卷1第43頁)，證人邱德洋前後證詞反覆不一
    ，尚難僅憑證人邱德洋有匯款之事實，即逕認係其等交易毒
    品之款項，據此作為證人邱德洋指證與被告王韋強進行毒品
    交易之補強證據。
㈤、至內政部警政署刑事警察局107年12月12日刑鑑字第10780184
    90號鑑定書、衛生福利部草屯療養院107年10月1日草療鑑字
    第1070900504號鑑驗書、107年度偵字第27484、27479號卷
    內扣押物品清單影本、證人劉定聖為警查獲時影像、貨運單
    影本、證人劉定聖為警查獲時行動電話內照片之翻拍影像等
    資料(見卷5第947至949頁、第943至945頁、第629至633頁、
    第879至881頁、第663至679頁、第883至885頁)，均僅能證
    明證人邱德洋與劉定聖另案販賣毒品之犯罪事實，尚不能證
    明被告2人確有公訴所指之販賣第三級毒品犯行。此外，復
    遍觀全卷，除證人邱德洋證述外，並無其他證據可證明被告
    王韋強、李宇涵確有販賣第三級毒品，自難僅憑證人邱德洋
    片面且前後指述歧異而存有瑕疵之證述，遽採為認定被告王
    韋強、李宇涵有罪之根據。
五、綜上所述，檢察官起訴所憑之證據，並未達通常一般人不致
    有所懷疑，而得以確信其為真實之程度，自難僅憑證人邱德
    洋片面之指證，而為不利被告王韋強、李宇涵之認定，是本
    案既不能證明被告王韋強、李宇涵犯罪，自應為無罪之諭知
    。
據上論斷，應依刑事訴訟法第301條第1項前段，判決如主文。
本案經檢察官陳佞如提起公訴，檢察官李濂、何建寬到庭執行職
務。
中　　華　　民　　國　　111 　年　　9　　月　   21　  日
                  刑事第十五庭  審判長法  官  簡佩珺　
　　　　　　　　　                    法  官  鄭咏欣
　　　　　　　　　                    法  官  張雅涵
以上正本證明與原本無異。
如不服本判決應於收受判決後20日內向本院提出上訴書狀，並應
敘述具體理由；其未敘述上訴理由者，應於上訴期間屆滿後20日
內向本院補提理由書（均須按他造當事人之人數附繕本）「切勿
逕送上級法院」。
                                      書記官  曾惠雅
中　　華　　民　　國　　111 　年　　9　　月　　 22　　日
附表
王韋強、李宇涵等與邱德洋交易毒品匯款金流一覽表   編號 匯款時間 匯款金額(新臺幣）元 1 107年6月2日12時50分 15000 2 107年6月4日09時57分 30000 3 107年6月4日13時31分 25000 4 107年6月11日04時22分 28000 5 107年6月15日01時35分 20000 6 107年6月16日19時25分 100000 7 107年6月17日10時50分 50000 8 107年6月17日11時31分 52000 9 107年6月17日21時03分 31000 10 107年6月18日19時36分 20000 11 107年6月19日19時00分 100000 12 107年6月20日02時03分 47000 13 107年6月21日03時49分 92000 14 107年6月23日12時52分 29000 15 107年6月24日01時05分 7000 16 107年6月26日22時12分 69000 17 107年6月28日01時56分 10000 18 107年7月6日02時42分 17250 19 107年7月6日02時42分 48000 20 107年7月7日02時09分 10000 21 107年7月7日20時37分 72000 22 107年7月17日01時26分 80000 23 107年7月18日04時26分 20000 24 107年7月20日22時05分 20000 25 107年7月21日18時40分 50000 26 107年8月1日02時15分 26000 27 107年8月2日14時27分 60000 28 107年8月9日20時05分 23000 29 107年8月12日21時24分 16000 30 107年8月12日23時01分 40800 31 107年8月13日16時57分 21000 32 107年8月14日02時21分 12000 33 107年8月16日18時02分 29600 34 107年8月20日17時45分 16000 35 107年8月25日01時46分 47000 36 107年8月26日22時17分 12000 37 107年9月5日02時00分 16000 38 107年9月5日21時16分 69000 總金額  1,430,650 

（卷宗對照表）　　　
        卷         宗      全      名 簡稱 臺灣臺中地方檢察署108年度他字第7313號 卷1 臺灣臺中地方檢察署108年度偵字第31417號 卷2 臺灣臺中地方檢察署108年度查扣字第1879號 卷3 臺灣臺中地方檢察署108年度偵字第33957號（卷一） 卷4 臺灣臺中地方檢察署108年度偵字第33957號（卷二） 卷5 臺灣臺中地方檢察署108年度偵字第33957號（卷三） 卷6 臺灣臺中地方檢察署108年度查扣字第2050號 卷7 臺灣臺中地方法院109年度聲羈字第102號 卷8 臺灣高等法院臺中分院109年度偵抗字第194號 卷9 臺灣臺中地方法院109年度聲羈更一字第2號 卷10 臺灣臺中地方檢察署109年度偵緝字第279號 卷11 臺灣臺中地方檢察署109年度查扣字第343號 卷12 臺灣臺中地方檢察署109年度偵字第6982號 卷13 臺灣臺中地方檢察署109年度偵字第6982號（影卷） 卷14 臺灣臺中地方檢察署109年度查扣字第366號 卷15 臺灣臺中地方法院110年度訴字第541號 卷16